臺灣高雄地方法院刑事判決　　　　　　　93年度易字第1481號
公　訴　人　臺灣高雄地方法院檢察署檢察官
被　　　告　甲○○　男　33歲.
上列被告因竊盜案件，經檢察官提起公訴（93年度偵字第10785
號）及移送併案審理（93年度偵字第13136 號），被告於本院準
備程序進行中，就被訴事實為有罪之陳述，經本院告知簡式審判
程序意旨，並聽取公訴人及被告之意見後，本院合議庭裁定由受
命法官獨任依簡式審判程序審理，判決如下：
    主  文
甲○○共同連續攜帶兇器竊盜，未遂，累犯，處有期徒刑捌月。
    事  實
一、甲○○前因違反毒品危害防制條例案件，經本院以91年度訴
    字第2505號判決判處有期徒刑1 年確定，於民國92年11月5
    日縮短刑期執行完畢。詎其不知悔改，意圖為自己不法之所
    有，基於概括之犯意，連續：
    (一)於93年5 月25日5 時30分許，在高雄縣燕巢鄉東燕村中東
      巷65弄15號前，見丁○○所有、車牌號碼ＷＪＫ—70 9號
      輕型機車停放在該處並插有鑰匙，竟以該鑰匙啟動機車電
      門，駕駛離開現場而竊取之，得手後，供作自己代步工具
      ；嗣於同日22時許，行經高雄縣田寮鄉○○○路時為警查
      獲。
    (二)復與吳金昌（經臺灣高等法院高雄分院判處有期徒刑9 月
      確定）共同基於竊盜之犯意聯絡，於93年6 月30日8 時10
      分許，由甲○○攜帶其所有客觀上具有危險性可供兇器使
      用之鋸子1 把，趁高雄縣岡山鎮○○路1 之2 號「永順公
      司」水泥板圍牆破損，即自該破損處侵入上址倉庫內（無
      故侵入建築物部分未據告訴），由甲○○持該鋸子鋸斷乙○○管領之高壓鋼管八支，惟正續鋸其他鋼管時，為永順
      公司所聘僱之保全人員何東賢發覺報警查獲而未遂，並扣
      得鋸子1 把。
二、案經高雄縣政府警察局湖內分局移送臺灣高雄地方法院檢察
    署檢察官偵查起訴及併案審理。
    理  由
一、本件被告甲○○所犯為死刑、無期徒刑、最輕本刑為3 年以
    上有期徒刑以外之罪，其於準備程序進行中，就被訴事實為
    有罪之陳述，經告知簡式審判程序之旨，並聽取當事人之意
    見後，本院合議庭裁定由受命法官獨任進行簡式審判程序，
    合先敘明。
二、訊據被告對於上揭時地，連續竊取機車、高壓鋼管等物之事
    實均坦承不諱，核與證人即被害人丁○○、乙○○及證人何
    東賢於警詢之證述情節相符，復有機車行照影本、車輛尋獲
    電腦輸入單、車輛尋獲證明單、贓物認領保管收據、領結各
    乙份及現場照片8 張在卷可考；此外，並有被告行竊所用之
    鋸子各1 把扣案可佐。本件事證明確，被告犯行堪予認定。
三、按刑法第321 條第1 項第3 款之攜帶兇器竊盜罪，係以行為
    人攜帶兇器竊盜為其加重條件，此所謂兇器，其種類並無限
    制，凡客觀上足對人之生命、身體、安全構成威脅，具有危
    險性之兇器均屬之，且祇須行竊時攜帶此種具有危險性之兇
    器為已足，並不以攜帶之初有行兇之意圖為必要（最高法院
    79年度台上字第5253號判例意旨參考），查扣案之鋸子1 把
    為鐵器，質地鋒利或厚實，客觀上均足以對人之生命、身體
    造成威脅而具有危險性，自屬兇器無訛。核被告於93年5 月
    25 日5時30分許竊取丁○○所有之機車犯行（即犯罪事實欄
    一(一)），係犯刑法第320 條第1 項之普通竊盜罪；於同年6
    月30日8 時10分許，持客觀上具危險性可供兇器使用之鋸子
    1 把，鋸斷乙○○管領之高壓鋼管8 支，於正續鋸其他鋼管
    時，為保全人員何東賢發覺報警查獲之犯行（即犯罪事實欄
    一(二)），係犯刑法第32 1條第2 項、第1 項第3 款之攜帶兇
    器竊盜未遂罪。被告與吳金昌間就犯罪事實欄一(二)之竊盜犯
    行，有犯意之聯絡及行為之分擔，均為共同正犯。被告就犯
    罪事實欄一(二)犯行，已著手於竊盜行為之實行而不遂，為未
    遂犯，應依刑法第26條前段之規定，減輕其刑。被告所為2
    次竊盜行為，時間緊接，犯罪基本構成要件相同，顯係基於
    概括之犯意為之，為連續犯，應依刑法第56條之規定，以情
    節較重之共同攜帶兇器竊盜未遂罪論處，並加重其刑。又被
    告前曾因違反毒品危害防制條例案件，經本院判處有期徒刑
    1 年確定，於92年11月5 日縮短刑期執行完畢，有臺灣高等
    法院被告前案紀錄表乙份在卷可按，茲於執行完畢後5 年以
    內再犯本件有期徒刑以上之罪，為累犯，應依刑法第47條之
    規定加重其刑，並遞加後，先加後減之。公訴人雖未就被告
    犯罪事實欄一(二)所犯加重竊盜未遂罪部分起訴，惟查被告所
    犯上揭部分，與業經起訴部分有連續犯之裁判上一罪之關係
    ，屬裁判上一罪，為起訴效力所及，本院自得併予審酌，附
    此敘明。爰考量被告曾犯違反毒品危害防制條例等罪，有臺
    灣高等法院被告前案紀錄表乙份在卷可考，素行不良，其正
    值中壯年，不思循正當途徑賺取財物，竟持客觀上可供兇器
    使用之工具竊取他人財物，對社會治安影響甚大，惡性非輕
    ；惟審及被告於本院審理時坦承犯行，所竊取之物業已返還
    被害人，有該領結、贓物認領保管收據各1 紙在卷可稽，被
    害人所受損失非大，並其智識程度、犯罪目的等一切情狀，
    量處如主文所示之刑。
四、至扣案之鋸子1 把，為被告與共犯吳金昌竊盜所用之物，經
    被告供承明確，而被害人乙○○於本院共犯吳金昌竊盜案件
    （即93年度易字第1032號）審理中陳明該鋸子非永順公司所
    有之物，共犯吳金昌亦在上開竊盜案件上訴審審理中（臺灣
    高等法院高雄分院94年度上易字第56號），供稱該鋸子為被
    告甲○○所有等語，經本院職權調閱上開竊盜案件卷宗審視
    無誤；被告固否認該鋸子為其所有，然綜合上情以觀，共犯
    吳金昌尚供稱同為不利於己之供述，且被害人亦否認該物為
    其所有，參以案發地點非無人看管之地，而鋸子是屬可供兇
    器使用、非隨處可拾得之物，是認共犯吳金昌前開所言非虛
    設之詞。從而，扣案之鋸子應為被告所有並攜帶至案發地點
    之物，然該扣案物業經上開臺灣高等法院高雄分院94年度上
    易字第56號判決沒收確定，有該沒收物品處分命令乙份可考
    ，是以該扣案之鋸子顯然不存在，本院爰不予以沒收。
五、公訴意旨另以：被告於93年5 月25日16時30分許，騎乘竊得
    之上開機車前往高雄縣田寮鄉融合國小，持客觀上可為兇器
    使用之十字螺絲起子1 把，敲挖該校教室鋁門，欲進入教室
    內竊取融合國小所有之財物之際，適有民眾見狀報請警方到
    場處理，被告見員警趕到即逃離融合國小，而未竊得財物，
    是認被告涉犯刑法第321 條第2 項、第1 項第3 款之加重竊
    盜未遂罪嫌等語。按刑法上之未遂犯，必須已著手於犯罪行
    為之實行而不遂，始能成立，此在刑法第25條第1 項規定甚
    明，同法第321 條之竊盜罪，為第320 條之加重條文，自係
    以竊取他人之物為其犯罪行為之實行，至該條第1 項各款所
    列情形，不過為犯竊盜罪之加重條件，如僅著手於該項加重
    之行為而未著手搜取財物，仍不能以本條之竊盜未遂論。上
    訴人在某處住宅之鐵門外探望，正擬入內行竊，即被巡捕查
    獲，是被獲時尚未著手於竊盜之犯罪行為，自難謂係竊盜未
    遂。至其在門外探望，原係竊盜之預備行為，刑法對於預備
    竊盜並無處罰明文，亦難令負何種罪責（參見最高法院27年
    滬上字第54號判例要旨）。依公訴人起訴之事實，被告持十
    字螺絲起子敲挖教室鋁門，尚未進入教室行竊財物，僅著手
    毀壞門扇即被查獲，依前揭判例意旨，被告所為應尚未達於
    著手竊盜之程度，難謂已構成加重竊盜未遂罪，惟公訴人既
    認被告此部分之事實與前開論罪科刑之事實，有連續犯之關
    係，即屬裁判上一罪之關係，依審判不可分原則，爰不另為
    無罪之諭知，併此說明之。
據上論斷，應依刑事訴訟法第273 條之1 第1 項、第299 條第1
項前段，刑法第28條、第56條、第321 條第2 項、第1 項第3 款
、第26條前段、第47條，判決如主文。
本案經檢察官丙○○到庭執行職務。
中　　華　　民　　國　　94　　年　　5 　　月　　26　　日
                  刑事第四庭    法　官  楊佩蓉
如不服本判決，應於判決送達後10日內，向本院提出上訴狀。
以上正本證明與原本無異。
中　　華　　民　　國　　94　　年　　5 　　月　　26　　日
 　　　　　　　　　　　　       書記官  翁淑珮
附錄本案論罪科刑法條全文：
刑法第321 條
犯竊盜罪而有左列情形之一者，處6 月以上、5 年以下有期徒刑
：
一  於夜間侵入住宅或有人居住之建築物、船艦或隱匿其內而犯
    之者。
二  毀越門扇、牆垣或其他安全設備而犯之者。
三  攜帶兇器而犯之者。
四  結夥三人以上而犯之者。
五  乘火災、水災或其他災害之際而犯之者。
六  在車站或埠頭而犯之者。
前項之未遂犯罰之。
